臺灣高等法院刑事裁定
110年度聲字第4712號
聲  請  人  臺灣高等檢察署檢察官
受  刑  人  陳士家



上列聲請人因受刑人數罪併罰有二裁判以上，聲請定其應執行之
刑（聲請案號：110年度執聲字第2139號），本院裁定如下：
    主  文
陳士家犯如附表所示各罪所處之刑，應執行有期徒刑拾壹年陸月
。
    理  由
一、聲請意旨略以：受刑人陳士家因違反毒品危害防制條例等數
    罪，先後經判決確定如附表，應依刑法第50條第1項第1款、
    第2項、第53條、第51條第5款規定，定其應執行之刑，爰依
    刑事訴訟法第477條第1項聲請裁定等語。
二、按裁判確定前犯數罪者，併合處罰之。但有下列情形之一者
    ，不在此限：一、得易科罰金之罪與不得易科罰金之罪；二
    、得易科罰金之罪與不得易服社會勞動之罪；三、得易服社
    會勞動之罪與不得易科罰金之罪；四、得易服社會勞動之罪
    與不得易服社會勞動之罪；前項但書情形，受刑人請求檢察
    官聲請定應執行刑者，依第51條規定定之；數罪併罰，有二
    裁判以上者，依刑法第51條之規定，定其應執行之刑；刑法
    第50條、第53條分別定有明文。次按法律上屬於自由裁量之
    事項，有其外部性界限及內部性界限，並非概無拘束。依據
    法律之具體規定，法院應在其範圍選擇為適當之裁判者，為
    外部性界限；而法院為裁判時，應考量法律之目的，及法律
    秩序之理念所在者，為內部性界限；法院為裁判時，二者均
    不得有所踰越。在數罪併罰，有二裁判以上，定其應執行之
    刑時，固屬於法院自由裁量之事項，然仍應受前揭外部性界
    限及內部性界限之拘束；上開更定之應執行刑，不應比前定
    之應執行刑加計其他裁判所處刑期後為重，否則即與法律秩
    序理念及法律目的之內部界限有違，難認適法（最高法院80
    年台非字第473號判例、93年度台非字第192號判決意旨可資
    參照）。
三、經查：
(一)受刑人陳士家所犯如附表所示之罪，前經臺灣新北地方法院
    、臺灣士林地方法院、本院判處如附表所示之刑（附表編號
    2之「偵查（自訴）機關年度案號」欄，應更正為「臺北地
    檢107年度偵字第352、353號」；附表編號10之「偵查（自
    訴）機關年度案號」欄，應更正為「新北地檢107年度偵字
    第6954、18366號、108年度偵緝字第496號」），均經分別
    確定在案，且各罪均為附表編號1裁判確定前所犯，本院亦
    為最後事實審之法院，有各該刑事判決書及本院被告前案紀
    錄表在卷可稽。又附表編號4所示之罪所處之刑為得易科罰
    金之刑，附表編號1至3、編號5至10所示之罪所處之刑均為
    不得易科罰金之刑，合於刑法第50條第1項但書第1款之情形
    ，須經受刑人請求檢察官聲請定其應執行刑，始得依刑法第
    51條之規定定其應執行刑。茲檢察官依受刑人之請求，聲請
    就附表所示各罪定其應執行之刑，此有受刑人簽名之「定刑
    聲請切結書」乙份在卷可憑（本院卷第7頁），本院審核認
    聲請為適當，應予准許。並審酌被告於短期間內多次犯施用
    及販賣毒品等罪刑，刑法第51條第5款原係採限制加重原則
    ，而非累加原則之意旨，又被告所犯如附表編號1至9所示之
    罪，前經本院以110年度聲字第2212號裁定應執行刑有期徒
    刑11年1月，經最高法院110年度台抗字第1138號裁定抗告駁
    回確定，暨附表所示各罪宣告刑總和上限等內、外部性界限
    等事項，依刑法第51條第5款規定，就附表所示各罪所處之
    刑，定其應執行之刑如主文所示。
(二)按裁判確定前犯數罪併合處罰之案件，有二以上裁判，應依
    刑法第51條第5款至第7款定應執行之刑，茍經檢察官聲請時
    ，最後事實審法院即應以裁定定其應執行之刑，殊不能因數
    罪中之一部分犯罪之刑業經執行完畢，即謂與刑法第50條規
    定「裁判確定前犯數罪者，併合處罰」之要件不符（最高法
    院104年度台抗字第899號判決要旨參照）；又數罪併罰之數
    刑罰有部分縱已執行完畢，於嗣後與他罪合併定執行刑，乃
    由檢察官換發執行指揮書執行應執行刑時，其前已執行之有
    期徒刑部分，應予扣除而已，非謂此種情形即不符數罪併罰
    要件（最高法院104年度台抗字第907號判決亦同此意旨）。
    查受刑人所犯附表編號1、編號3所示之罪雖已執行完畢，有
    本院被告前案紀錄表附卷可稽，惟與附表其餘編號所示之罪
    合於數罪併罰之要件，揆諸前揭說明，仍應就附表編號1至1
    0所示之罪所處之刑，合併定應執行刑，附此敘明。
四、據上論斷，依刑事訴訟法第477條第1項，刑法第50條第1項
    第1款、第2項、第53條、第51條第5款，裁定如主文。
中　　華　　民　　國　　110 　年　　12　　月　　30　　日
                  刑事第九庭    審判長法　官  潘翠雪
                                      法　官  陳信旗
                                      法　官  俞秀美
以上正本證明與原本無異。
如不服本裁定，應於收受送達後五日內向本院提出抗告狀。
                                      書記官  謝崴瀚
中　　華　　民　　國　　110 　年　　12　　月　　30　　日

附表　　
編          號  1 2 3 罪          名  藥事法 毒品危害防制條例 毒品危害防制條例 宣    告    刑  有期徒刑2月 有期徒刑3年8月 有期徒刑1年10月 犯  罪  日  期  106/11/08 106/12/07 106/06/18 偵查(自訴)機關 年  度  案  號  新北地檢106年度偵字第35023號 臺北地檢107年度偵字第352、353號 新北地檢106年度偵字第18567號 最  後 事實審 法    院 新北地院 臺灣高院 臺灣高院  案    號 107年度審簡字第 995號 108年度上訴字第 399號 107年度上訴字第 3330號  判決日期 107/08/27 108/04/02 108/01/24 確  定 判  決 法    院 新北地院 臺灣高院 最高法院  案    號 107年度審簡字第 995號 108年度上訴字第 399號 108年度台上字第 1169號  判    決 確定日期 107/11/08 108/04/23 108/04/11 是否為得易科 罰 金 之 案 件  否 否 否 備         註   新北地檢107年度執字第18831號 臺北地檢108年度執字第3260號 新北地檢108年度執字第6409號   編號1至9號經臺灣高院110年度聲字第2212號裁定應執行有期徒刑11年1月   
編         號  4 5 6 罪         名  毒品危害防制條例 毒品危害防制條例 毒品危害防制條例 宣   告   刑  有期徒刑3月，如易科罰金，以新臺幣1000元折算1日 有期徒刑1年10月 有期徒刑2年 犯  罪  日  期  107/07/20 106/10/31 106/12/24 偵查(自訴)機關 年  度  案  號  士林地檢107年度毒偵字第1905號 臺北地檢106年度毒偵字第25029號 士林地檢107年度偵緝字第1176號 最  後 事實審 法   院 士林地院 臺灣高院 臺灣高院  案   號 107年度湖簡字第 484號 107年度上訴字第 3755號 108年度上訴字第 684號  判決日期 107/11/07 108/03/13 108/05/30 確  定 判  決 法   院 士林地院 臺灣高院 臺灣高院  案   號 107年度湖簡字第 484號 107年度上訴字第 3755號 108年度上訴字第 684號  判    決 確定日期 108/03/25 108/05/08 108/06/24 是否為得易科 罰 金 之 案 件  是 否 否 備          註  士林地檢108年度執字第2683號 臺北地檢108年度執字第4053號 士林地檢108年度執字第3784號   編號1至9號經臺灣高院110年度聲字第2212號裁定應執行有期徒刑11年1月   
編          號  7 8 9 罪          名  藥事法 藥事法 毒品危害防制條例 宣    告    刑  有期徒刑3月 （2罪） 有期徒刑2月 有期徒刑3年10月 犯  罪  日  期  107/02/11-107/02/25 107/02/11-107/02/25 106/12/02 偵查(自訴)機關 年  度  案  號  新北地檢107年度偵字第19253號 新北地檢107年度偵字第19253號 臺北地檢108年度偵字第2913號 最  後 事實審 法    院 新北地院 新北地院 臺灣高院  案    號 108年度審簡字第 1213號 108年度審簡字第 1213號 108年度上訴字第 2807號  判決日期 108/12/27 108/12/27 109/05/27 確  定 判  決 法    院 新北地院 新北地院 最高法院  案    號 108年度審簡字第 1213號 108年度審簡字第 1213號 109年度台上字第 4441號  判    決 確定日期 109/02/19 109/02/19 109/09/23 是否為得易科 罰 金 之 案 件  否 否 否   備         註  新北地檢109年度執字第4132號  臺北地檢109年度執字第6004號   編號7至8號應執行有期徒刑5月     編號1至9號經臺灣高院110年度聲字第2212號裁定應執行有期徒刑11年1月   
編         號  10 （以下空白）  罪         名  毒品危害防制條例   宣   告   刑  有期徒刑1年6月   犯  罪  日  期  107/07/25   偵查(自訴)機關 年  度  案  號  新北地檢107年度偵字第6954、18366號 、108年度偵緝字第496號   最  後 事實審 法   院 臺灣高院    案   號 109年度上訴字第 3281號    判決日期 110/04/14   確  定 判  決 法   院 最高法院    案   號 110年度台上字第 5268號    判    決 確定日期 110/09/15   是否為得易科 罰 金 之 案 件  否   備          註  新北地檢110年度執字第8792號